臺灣桃園地方法院刑事判決　　　　　　100年度審易字第414號
公　訴　人　臺灣桃園地方法院檢察署檢察官
被　　　告　陳慶輝
指定辯護人　本院公設辯護人林銘宏
上列被告因違反毒品危害防制條例案件，經檢察官提起公訴（99
年度毒偵字第6012號），嗣被告於準備程序進行中為有罪之陳述
，經檢察官聲請改依協商程序而為判決，本院判決如下：
    主  文
陳慶輝施用第二級毒品，累犯，處有期徒刑玖月，扣案之第二級
毒品甲基安非他命貳包（驗餘淨重共零點貳柒零捌公克）均沒收
銷燬之。
    事實及理由
一、本件被告陳慶輝所犯係刑事訴訟法第376 條第1 款最重本刑
    為3 年以下有期徒刑之罪，其於準備程序中就被訴事實為有
    罪之陳述，爰依刑事訴訟法第284 條之1 規定獨任進行審判
    程序。
二、陳慶輝前於民國94年間因施用第二級毒品案件，經臺灣板橋
    地方法院（下稱板橋地院）以94年度毒聲字第2714號裁定送
    觀察、勒戒後，因認有繼續施用毒品傾向，再經板橋地院以
    95年度毒聲字第1179號裁定令入戒治處所施以強制戒治，因
    其戒治成效經評定為合格，於96年4 月13日強制戒治執行完
    畢釋放出所，並經臺灣板橋地方法院檢察署檢察官以96年度
    戒毒偵字第216 號為不起訴處分確定。另有下列犯行：(一)復
    於前開強制戒治執行完畢後5 年內之96年間，因施用毒品案
    件，經臺灣臺北地方法院以96年度易字第1422號判決判處有
    期徒刑8 月確定；(二)於96年間又因施用第二級毒品案件，經
    板橋地院以96年度易字第3346號判決判處有期徒刑7 月確定
    ；(三)於96年間因施用第二級毒品案件，經板橋地院以97年度
    簡字第376 號判決判處有期徒刑5 月確定；並與上開(一)(二)罪
    刑，經板橋地院以98年度聲字第2120號裁定合併定應執行刑
    為有期徒刑1 年7 月確定。(四)於97年間因施用第二級毒品案
    件，經板橋地院以97年度易字第494 號判決判處有期徒刑4
    月確定；(五)於97年間因施用第二級毒品案件，經板橋地院以
    97年度易字第2173號判決，分別判處有期徒刑6 月、6 月，
    應執行有期徒刑9 月確定。上開(四)(五)之3 罪刑，經板橋地院
    以98年度聲字第3050號裁定合併定應執行刑為有期徒刑1 年
    確定，並與上開應執行刑有期徒刑1 年7 月接續執行，於99
    年4 月7 日假釋出監併付保護管束，迄至99年7 月25日保護
    管束期滿，未經撤銷假釋，其未執行之刑，以已執行論（於
    本案構成累犯）。詎猶不知悔改，於前揭強制戒治執行完畢
    釋放後5 年內，復基於施用第二級毒品甲基安非他命之犯意
    ，於99年11月8 日某時，在其位於新北市○○區○○路106
    巷29號住處，以吸食器燒烤之方式施用第二級毒品甲基安非
    他命1 次。嗣於翌日（9 日）下午5 時30分，在桃園縣龜山
    鄉○○街52號前為警盤查查獲，並扣得其所有施用剩餘第二
    級毒品甲基安非他命2 包（驗餘淨重共0.2708公克）。案經
    臺北縣政府警察局板橋分局報告臺灣桃園地方法院檢察署檢
    察官偵查起訴。
三、證據名稱：
  (一)被告陳慶輝於本院準備程序中之自白。
  (二)臺北縣政府警察局板橋分局偵辦毒品危害防制條例被移送人
    姓名與代碼對照表、台灣檢驗科技股份有限公司濫用藥物檢
    驗報告、交通部民用航空局航空醫務中心99年12月9 日航藥
    鑑字第0997471號鑑定書各1 份。
  (三)臺北縣政府警察局板橋分局搜索扣押筆錄、扣押物品目錄表
    各1 份、扣案之第二級毒品甲基安非他命2 包（驗餘淨重共
    0.2708 公克）及扣案物品照片2 張。
  (四)臺灣高等法院被告前案紀錄表。
四、本件經檢察官與被告於審判外達成協商之合意且被告已認罪
    ，其合意內容為：就其施用第二級毒品部分，被告願受科刑
    範圍為有期徒刑9 月。經查，上開協商合意並無刑事訴訟法
    第455 條之4 第1 項所列情形之一，檢察官聲請改依協商程
    序而為判決，本院爰不經言詞辯論，於協商合意範圍內為協
    商判決，合予敘明。
五、扣案之第二級毒品甲基安非他命2 包（驗餘淨重共0.2708公
    克），經鑑驗結果，檢出甲基安非他命成分，有交通部民用
    航空局航空醫務中心99年12月9 日航藥鑑字第0997471 號鑑
    定書在卷可稽，應依毒品危害防制條例第18條第1 項前段規
    定，均沒收銷燬之；包裹第二級毒品甲基安非他命之包裝袋
    與前開毒品無從完全剝離，併依毒品危害防制條例第18 條
    第1 項前段規定，沒收銷燬之，附此敘明。
六、應適用之法條：刑事訴訟法第273 條之1 第1 項、第455 條
    之4 第2 項、第455 條之8 ，毒品危害防制條例第10條第2
    項、第18條第1 項前段，刑法第11條、第47條第1 項。
七、本判決除有刑事訴訟法第455 條之4 第1 項第1 款、第2 款
    、第4 款、第6 款、第7 款所定情形之一，或違反同條第2
    項規定者外，不得上訴。
八、如不服本件判決，得自收受判決送達之日起10日內，向本院
    提出上訴書狀，上訴於第二審法院。
本案經檢察官簡方毅到庭執行職務。
中    華    民    國   100    年    6     月    30    日
                        刑事庭  法  官  鍾  雅  蘭
以上正本證明與原本無異。
如不服本判決應於收受判決後10日內向本院提出上訴書狀，並應
敘述具體理由。其未敘述上訴理由者，應於上訴期間屆滿後20日
內向本院補提理由書（均須按他造當事人之人數附繕本）「切勿
逕送上級法院」。
                                書記官  石  曉  芸
中    華    民    國   100    年    6     月    30    日
附錄本件論罪科刑法條：
毒品危害防制條例第10條規定：
施用第一級毒品者，處六月以上五年以下有期徒刑。
施用第二級毒品者，處三年以下有期徒刑。